# 股权无偿划转

提问人：大呆呆 时间：2022-11-10 15:40:49
B为A的全资子公司，A公司对B的投资账面值为 500 万元；C为B的全资子公司，B对C的投资账面值为 800 万元。现B公司将对C公司的股权无偿划转给母公司A公司，使B、C公司成为同级公司。
A公司：借：长期股权投资–C 800
贷：长期股权投资–B 800
请问：A对B的长期股权投资与B公司的实收资本不一样，甚至出现负数，如何理解？谢谢！

回答人：chenyiwei
因为原先A对B的长投账面价值仅为 500 ，因此冲减 800 导致出现负数余额肯定是不恰当的。对此问题可能有以下几种不同的解决方法：
1 、以对B的长投账面价值为限冲减，且不确认收益：借：长投——C 500，贷：长投——B 500
2 、超额部分视为投资成本全部回收后的利润分配：借：长投——C 800，贷：长投——B 500，贷：投资收益 300
3 、同 2 ，但将贷方差额 300 改为贷记递延收益。
理论上是 2 最合理，但因为在个别报表层面产生收益，而在合并报表中又要抵销回去，所以实务中可能不易被接受。

提问人：大呆呆 时间：2022-11-14 09:04:56
谢谢陈版的解答。如果A取得C不冲减B，而是作为A资本公积的增加（单体报表），是否可以？因为在A单体报表对B采用成本法核算，成本法不会因为被投资单位权益的变化而发生变化，就像被投资单位累计亏损，A也只是计提减值，投资初始成本不发生变化。同理，B的净资产被划转，A对B的长投初始成本是否也不应发生变化。
敬等陈版的回复，谢谢！

回答人：chenyiwei
在权益*易中，只有被投资企业是调整权益，投资方是调整对被投资企业的投资成本，而不是调整投资方自身的权益。

回答人：chenyiwei
不可以。因为该交易并不是A与其更上层母公司之间的权益*易，因此A自身不能直接调整资本公积。

提问人：大呆呆 时间：2022-11-15 08:55:04
陈版，无论采取哪种方法，在A公司账面就没有对B的长投了，但是事实上是存在的，这点如何理解？

回答人：chenyiwei
虽然投资实际上仍存在，但其成本已经回收，故账面价值为零。

提问人：xuezhi340123 时间：2022-12-08 13:41:12
请教陈版，A对B的长投已经冲成零了，A合并B的时候合并报表应该如何处理?

回答人：chenyiwei
可以先模拟恢复长投成本，再进行抵销处理。